【裁判字號】    98,台上,7756
【裁判日期】    981224
【裁判案由】    違反毒品危害防制條例
【裁判全文】
最高法院刑事判決            九十八年度台上字第七七五六號
上  訴  人  甲○○
選任辯護人  林順益律師
上列上訴人因違反毒品危害防制條例案件，不服台灣高等法院中
華民國九十八年九月二十八日第二審判決（九十八年度上訴字第
三七四九號，起訴案號：台灣士林地方法院檢察署九十七年度偵
字第四二二四、五三三三號），提起上訴，本院判決如下：
    主  文
上訴駁回。
    理  由
按刑事訴訟法第三百七十七條規定，上訴於第三審法院，非以判
決違背法令為理由，不得為之。是提起第三審上訴，應以原判決
違背法令為理由，係屬法定要件。如果上訴理由書狀並未依據卷
內訴訟資料，具體指摘原判決不適用何種法則或如何適用不當，
或所指摘原判決違法情事，顯與法律規定得為第三審上訴理由之
違法情形，不相適合時，均應認其上訴為違背法律上之程式，予
以駁回。本件原判決以檢察官及上訴人甲○○不服第一審判決，
提起上訴，檢察官上訴意旨略以：甲○○因違反毒品危害防制條
例案件，經原審法院審理、傳訊證人暨調查證據，認其確有販賣
第二級毒品，然所判處之刑度僅為有期徒刑七年二月，較法定最
低刑度七年有期徒刑僅多出二個月，其否認之刑度與倘若承認者
並無顯著差別，難認原判決量刑妥適，懇請撤銷原判決，更為適
當合法之判決。甲○○上訴意旨則略稱：證人李鴻文之證述有前
後不一或相互間有歧異之情形，通信監察譯文又有其不確定性，
即應再尋其他積極證據；且證人李鴻文自始至終，均證稱民國九
十七年三月八日當天，是將錢交由「阿秋」，請「阿秋」去拿毒
品，因「阿秋」姓名年籍不詳，致第一審法院無法傳訊釐清案情
，經其查明綽號「阿秋」之男子，其真實姓名為「曾英洲」，懇
請予以詳查，更為適法之判決云云。惟查第一審判決已詳為說明
認定甲○○以電話與李鴻文約定販賣第二級毒品安非他命事宜，
由綽號「阿秋」者出面，完成交易，再由「阿秋」將毒品交付李
鴻文之事實所憑之依據、證據取捨及得心證之理由，且就何以認
定證人李鴻文於偵查中之證詞得以採信，於第一審中證詞不予採
信之理由，並無應於審判期日調查之證據未予調查之違法。甲○
○請求傳訊證人「曾英洲」，以證明「曾英洲」即為綽號「阿秋
」者，既未提供年籍住址俾供傳喚，自無從加以查證。其復未說
明該證人有何足以證明第一審判決違誤之事實，其所提出之上訴
理由，顯不足認已提出新事實、新證據，指摘或表明第一審判決
有何採證認事用法或量刑等足以影響判決本旨之不當或違法，構
成應予撤銷之具體事由。另第一審判決就如何量定甲○○宣告刑
之理由，業已說明審酌甲○○販賣第二級毒品，使人沉迷於毒癮
，無法自拔，輕則戕害身心，重則引發各種犯罪，實為多種犯罪
之源頭，對社會治安有相當程度影響，但念其販賣安非他命之次
數僅一次、數量及所得之利潤均非鉅大，犯罪後猶飾詞圖卸，並
無悔意等一切情狀，而為科刑，經核認事用法及量刑並無濫用權
限，亦無其他失出、失入之違法或失當之處。第一審判決既已詳
敘記載認定甲○○犯罪之證據及理由，並已審酌刑法第五十七條
科刑之一切情狀，在適法範圍內行使裁量權，核無量刑輕重相差
懸殊等裁量權濫用之違法或不當之情形，檢察官置第一審判決之
論述於不顧，僅泛指量刑過輕云云，並未敘及有何不當或違法之
具體理由。甲○○所執上訴理由，亦顯非依據卷內既有訴訟資料
或提出新事實、新證據，指摘或表明第一審判決有何採證認事用
法或量刑等足以影響判決本旨之不當或違法，而構成應予撤銷之
具體事由。從形式上觀察，第一審判決並無認定事實錯誤、量刑
瑕疵或違背法令之情形。因認檢察官及甲○○提起上訴，均未以
上訴書狀敘述具體理由，顯不合法律上之程式，而不經言詞辯論
，皆予駁回，經核尚無任何違背法令之處。上訴意旨謂甲○○提
起第二審上訴，其上訴書狀所敘述者已屬具體理由云云，尚非有
據。又原判決既係以檢察官及甲○○提起第二審上訴，不合法律
上程式，予以駁回，自無指定辯護人為甲○○辯護必要。上訴意
旨置原判決之論敘於不顧，徒憑己見，任意指摘，或為實體上之
爭辯，難謂已符合首揭法定上訴要件，其上訴違背法律上之程式
，應予駁回。
據上論結，應依刑事訴訟法第三百九十五條前段，判決如主文。
中    華    民    國  九十八  年  十二    月  二十四  日
                      最高法院刑事第二庭
                          審判長法官  莊  登  照
                                法官  陳  世  淙
                                法官  徐  昌  錦
                                法官  許  錦  印
                                法官  蔡  名  曜
      本件正本證明與原本無異
                                      書  記  官
中    華    民    國  九十八  年  十二    月  二十八  日
                                                      Ｒ

司法院資訊處製作；財團法人民間司法改革基金會備份。
